【裁判字號】    99,訴,720
【裁判日期】    990622
【裁判案由】    違反毒品危害防制條例
【裁判全文】
臺灣臺南地方法院刑事判決               99年度訴字第720號
公  訴  人  臺灣臺南地方法院檢察署檢察官
被      告  甲○○
上列被告因違反毒品危害防制條例案件，經檢察官提起公訴（九
十九年度毒偵字第三三一號），被告於本院準備程序進行中，就
被訴事實為有罪之陳述，經本院合議庭裁定由受命法官獨任進行
簡式審判程序，判決如下：
    主  文
甲○○施用第一級毒品，累犯，處有期徒刑拾月，扣案第一級毒
品海洛因貳包（驗餘合計淨重參點參捌公克）沒收銷燬之，扣案
之盛裝前開海洛因所用之包裝袋貳只均沒收；又施用第二級毒品
，累犯，處有期徒刑陸月，扣案第二級毒品安非他命壹包（含袋
重零點肆公克）沒收銷燬之，扣案之盛裝前開安非他命所用之包
裝袋壹只沒收。應執行有期徒刑壹年貳月，扣案第一級毒品海洛
因貳包（驗餘合計淨重參點參捌公克）、扣案第二級毒品安非他
命壹包（含袋重零點肆公克）均沒收銷燬之，扣案之盛裝前開海
洛因、安非他命所用之包裝袋共參只均沒收。
    事實及理由
壹、程序事項
  一、查被告甲○○所犯係死刑、無期徒刑、最輕本刑為三年以
      上有期徒刑以外之罪，其於準備程序中就被訴事實為有罪
      之陳述，經法官告知簡式審判程序之旨，並聽取公訴人及
      被告之意見後，由本院合議庭裁定由受命法官獨任進行簡
      式審判程序，合先敘明。
  二、次按適用簡式審判程序之有罪判決書之製作，準用第四百
      五十四條之規定，刑事訴訟法第三百十條之二定有明文。
      本件經合議庭裁定由受命法官獨任進行簡式審判程序，爰
      依照前開法律規定，準用刑事訴訟法第四百五十四條為判
      決書之製作，先予敘明。
貳、實體事項
  一、本件犯罪事實、證據及應適用之法條除引用檢察官起訴書
      之記載（如附件）外，就犯罪事實及證據部分更正及補充
      如下：
  （一）犯罪事實部分：
        第一行：甲○○前有多項違反毒品危害防制條例案件、
        搶奪、竊盜等案件，最近一次，係於民國九十五年間因
        違反毒品危害防制條例及搶奪案件，經本院於九十五年
        八月二十八日以九十五年訴字第八四四號判處應執行有
        期徒刑一年四月確定，及於同年九月二十五日以九十五
        年訴字第一一三一號判決應執行有期徒刑一年十月確定
        ，嗣經減刑及定應執行刑，於九十七年一月九日縮刑期
        滿，於同年月十日執行完畢出監，竟未戒除施用毒品惡
        習。
  （二）證據部分：
    １、被告於本院準備程序訊問及審理之自白（見本院九十九
        年六月八日準備程序筆錄及同日審判筆錄參照）。
    ２、被告為警查獲時，當場扣得被告所持有白色粉末二包，
        及結晶體一包，經臺南市警察局第一分局後甲派出所以
        聯華生技股份有限公司製造之多合一毒品檢驗盒及聯勤
        二０四廠製造之甲基安非他命毒品檢驗盒進行初步檢驗
        ，結果分別呈有嗎啡、海洛因及安非他命陽性反應乙節
        ，有臺南市警察局第一分局扣押筆錄一份、查扣物品、
        檢驗相片四幀均附卷可憑。
    ３、被告前於八十八年間因施用毒品違反毒品危害防制條例
        案件，經本院以八十八年毒聲字第二八０五號裁定令入
        勒戒處所觀察勒戒，因認有繼續施用毒品傾向，本院復
        以八十八年毒聲字第三０二八號裁定令入戒治處所施以
        強制戒治，經戒治滿三月，認無繼續強制戒治之必要，
        本院以八十九年毒聲字第六六０號裁定停止戒治，所餘
        戒治期間付保護管束，於保護管束期滿，保護管束未經
        撤銷，由臺灣臺南地方法院檢察署檢察官以八十九年戒
        毒偵字第六四０號為不起訴處分確定，於九十二年間仍
        施用毒品違反上開條例案件，經本院以九十二年毒聲字
        第五二七號裁定令入戒治處所施以強制戒治，同時起訴
        ，本院於九十二年五月八日以九十二年訴字第三四五號
        判決有期徒刑十月確定，經入監服刑，於九十四年五月
        十八日縮短刑期假釋出監，於九十四年九月二十二日保
        護管束期滿，保護管束未經撤銷，但於九十五年間仍又
        施用毒品違反上開條例，經本院於九十五年八月二十八
        日以九十五年訴字第八四四號裁判應執行有期徒刑一年
        四月確定，經入監執行，於九十七年一月十日徒刑執行
        完畢出監乙節，有卷附臺灣高等法院被告前案紀錄表一
        份可憑，則被告施用毒品違反上開條例，先後經裁定令
        入勒戒處所觀察勒戒、強制戒治，及多次入監徒刑執行
        完畢釋放後，五年內再犯本案毒品危害防制條例第十條
        之罪，應依法追訴、審判。本案事證明確，被告犯行洵
        堪認定。
  二、查海洛因、安非他命依其成癮性、濫用性及對社會危害性
      之程度，已為毒品危害防制條例第二條第二項第一款、第
      二款分別列為第一級毒品與第二級毒品。核被告甲○○所
      為，分別係犯毒品危害防制條例第十條第一項施用第一級
      毒品罪及同條第二項施用第二級毒品罪。其施用時非法持
      有第一級毒品海洛因及第二級毒品安非他命之低度行為，
      均為其施用之高度行為所吸收，均不另論罪。再被告有如
      前開犯罪事實欄所述之前案科刑及執行完畢之紀錄，有卷
      附臺灣高等法院被告前案紀錄表可稽，其受有期徒刑之執
      行完畢，五年以內故意再犯本件有期徒刑以上之罪，依刑
      法第四十七條第一項規定為累犯，應依法各加重其刑。爰
      審酌被告前因施用毒品，經送觀察勒戒、強制戒治治療程
      序及多次經判處徒刑入監執行完畢後，甫出監未久即又再
      施用毒品，仍未認清毒品戕害身心之惡，不思戒絕革除惡
      習，仍為本案犯行，顯然其意志力薄弱，迄未能戒除毒癮
      ，惟兼衡被告施用毒品犯行，性質上屬對自我身心健康之
      自戕行為，但對社會秩序隱藏有不良影響，及犯後坦承犯
      行之態度等一切情狀，分別量處如主文所示之刑，並定其
      應執行刑。
  三、警方查獲被告時所扣得結晶體一包及粉狀物二包，經分別
      送驗，其中結晶體一包呈有安非他命陽性反應，另粉末二
      包，則均含第一級第六項毒品海洛因成分（合計淨重三點
      三九公克，驗餘淨重三點三八公克，空包裝總重零點六二
      公克，純度百分之四七點０九，純質淨重一點六０公克）
      ，分別為第一級與第二級毒品，不問是否屬於犯人所有，
      均應依毒品危害防制條例第十八條第一項前段之規定，沒
      收銷燬；另扣案盛裝前開海洛因所用之包裝袋二只、盛裝
      前開安非他命所用之包裝袋一只，均有防止毒品裸露、散
      逸及便利毒品攜帶之功能，堪認係供本案犯行所用之物，
      復均據被告供明為其所有之物，應依刑法第三十八條第一
      項第二款之規定宣告沒收。至鑑驗時採樣之海洛因零點零
      一公克，已因鑑驗用罄而滅失，自無從諭知沒收銷燬，併
      此指明。
據上論斷，應依刑事訴訟法第二百九十九條第一項前段、第二百
七十三條之一第一項、第三百十條之二、第四百五十四條，毒品
危害防制條例第十條第一項、第二項、第十八條第一項前段，刑
法第十一條前段、第四十七條第一項、第三十八條第一項第二款
、第五十一條第五款，判決如主文。
本案經檢察官黃信勇到庭執行職務。
中    華    民    國    99    年    6     月    22    日
                  刑事第四庭  法  官  程克琳
以上正本證明與原本無異。
如不服本判決應於收受本判決後10日內向本院提出上訴書狀，並
應敘述具體理由。如未敘述上訴理由者，應於上訴期間屆滿後20
日內向本院補提理由書狀（均須按他造當事人之人數附繕本）「
切勿逕送上級法院」。
                              書記官  康紀媛
中    華    民    國    99    年    6     月    22    日
附錄本案論罪科刑法條
毒品危害防制條例第10條：
施用第一級毒品者，處 6 月以上 5 年以下有期徒刑。
施用第二級毒品者，處 3 年以下有期徒刑。

司法院資訊處製作；財團法人民間司法改革基金會備份。
